# 商业承兑汇票背书是否终止确认

提问人：augustre 时间：2016-01-26 22:08:57
年审时，被审计单位收到两张商业承兑汇票，然后又背书给了别家公司，请问这两张商业承兑汇票是否要终止确认，如果不终止确认，应该怎么处理，是借 应付账款 贷 应收票据，然后在或有事项里披露，还是要确认预计负债,如果确认预计负债，分录该怎么做呢

回答人：chenyiwei
习惯上对票据背书还是可以终止确认的，但期末应谨慎关注因背书转让导致的票据前手之间的连带责任是否需要确认预计负债。同时，在附注的“或有事项”部分中（或“应收票据”的注释中）充分披露已背书转让但尚未到期的商业承兑汇票情况。

提问人：zhongzhao433 时间：2017-10-07 21:21:44
请教陈版，对于未到期背书转让的应收票据，在不终止确认的情况下，有些上市公司在其他流动负债进行单独披露，是否可以？

回答人：chenyiwei
这种做法较少见，但细想也有一定道理，毕竟票据的收款权利已经转让给后手了。

提问人：zengfengxia 时间：2017-10-09 09:54:54
陈版，商业承兑汇票只是承兑方对持票人的付款承诺，没有其他方提供增信，和应付账款没有什么区别，这种情况下，能不能理解为三方协议转账？ 这种情况下，不终止确认应收票据（但票据已经不在手里），冲减应付款，增加其他负债（这个其他负债事实上还是对原债务人的负债），感觉很奇怪

回答人：chenyiwei
法律关系不同，简单地比照三方协议转账，似乎不恰当。其他负债不仅仅是针对原债务人的，还是针对持票人及其他后手的可能追索的，所以还是与原先对原债权人的应付款项有差异。

提问人：zhongzhao433 时间：2017-10-10 08:46:08
陈版，你好，我看了一下其他流动负债的定义，里面核算的内容包括预计负债的核算内容： 一、其他流动负债的定义：用以归纳债务或应付账款等普通负债项目以外的流动负债的资产负债表项目，一般包括或有负债，或有负债是指过去的交易或事项形成的潜在义务，其存在须通过未来不确定事项的发生或不发生予以证实；或过去的交易或事项形成的现时义务，履行该义务不是很可能导致经济利益流出企业或该义务的金额不能可靠地计量。搜索 二、包含的内容：其他流动负债是指不能归属于短期借款，应付短期债券，应付票据，应付账款，应付所得税，其他应付款，预收账款这七款项目的流动负债·但以上各款流动负债，其金额未超过流动负债合计金额百分之五者，得并入其他流动负债内。 1 、请教，其他流动负债的核算内容我在网上没有找到（好像准则指南也没有相应的核算内容），不知道这个来源是在那里？ 2 、按照陈版的答复，不终止确认的需要计入预计负债，但是预计负债账务处理时一般会影响到当期损益，但是这个不终止确认的并不影响到当期损益，是否存在冲突？ 3 、不终止确认的情况下，按《企业会计准则第 23 号——金融资产转移》，但是这个对应是那种情形，第六章：继续涉入被转移金融资产的会计处理？但是报表对金融负债的披露好像只有以公允价值计量且其变动计入当期损益的金融负债和衍生金融负债，但是这两种情况好像都不适合？

回答人：chenyiwei
1 、不清楚你引用内容的来源，但应该不是官方的。 2 、预计负债不一定会在初始确认时影响当期损益，例如与固定资产购建相关的弃置义务等。 3 、其他流动负债，虽然是金融负债但不以公允价值计量，所以不是你说的两项。

提问人：shiyunhao2 时间：2018-03-09 17:05:50
陈版主，如果应收票据承兑人是一家小单位，我们觉得风险稍高，但是以前又没有发生过类似不兑付的事情，所以我们打算仅对其采取不终止确认，但是有个问题，不终止确认，应当是借应收票据 贷预计负债吗

回答人：chenyiwei
如果是用票据背书偿还应付账款，则借：应付账款，贷：其他流动负债（相当于金融资产转移中的继续涉入负债），

提问人：shiyunhao2 时间：2018-03-09 18:24:55
陈版主，不终止确认，做借 应付账款 贷其他流动负债 ，为什么是其他流动负债？预计负债不行吗？

回答人：chenyiwei
继续涉入负债属于金融工具准则规范的内容，预计负债是或有事项准则规范的内容，两者适用的准则不同。继续涉入负债的确认和计量规定都不同于预计负债。